# 是否小股东除保护性权利只要取得了一项实质性权利，大股东就不能合并所投资的公司呢？

提问人：lxj1976315 时间：2014-11-19 11:39:10
是否小股东除保护性权利只要取得了一项实质性权利，大股东就不能合并所投资的公司呢？

回答人：chenyiwei
要看这里的“实质性权利”是实质性的否决权还是参与权。如果只是参与权而没有否决权，则通常不影响大股东对被投资方具有控制权的判断。